【裁判字號】    89,訴,214
【裁判日期】    890920
【裁判案由】    強盜
【裁判全文】
臺灣宜蘭地方法院刑事判決                          八十九年度訴字第二一四號
    公  訴  人  臺灣宜蘭地方法院檢察署檢察官
    被      告  丙○○
    指定辯護人  甲○○
右列被告因懲治盜匪條例案件，經檢察官提起公訴 (八十九年度偵字第二一八二號)
，本院判決如左：
    主  文
丙○○意圖為自己不法所有，以強暴致使不能抗拒而取他人之物，處有期徒刑柒年貳
月。
    事  實
一、丙○○見乙○○年紀大且行動不便，竟意圖為自己不法之所有，於民國八十九年
    八月六日下午二時許，進入乙○○位於宜蘭縣蘇澳鎮○○路十八號住處，強行將
    乙○○雙手往後押住，致使乙○○不能抗拒，而取出置於乙○○右側褲袋內之皮
    包，將皮包內之新台幣 (新台幣)二萬五千元取走，皮包扔於地上，乙○○欲反
    抗，又將其壓倒在地上，始離去。嗣於同日下午五時多許，在蘇澳鎮○○路七十
    號前，為警查獲，並在其身上啟出二萬五千元 (連同其身上自有錢財共三萬六千
    元)。
二、案經宜蘭縣警察局蘇澳分局報告臺灣宜蘭地方法院檢察署檢察官偵查起訴。
    理  由
一、訊據被告坦承強取乙○○之二萬五千元，惟或辯稱：伊是去借廁所，乙○○去開
    廁所的門，乙○○已將錢拿在手上，伊才搶他手上的錢云云，或辯稱：乙○○摸
    伊，伊才搶他手上的錢云云。惟查，右揭事實，業據被告於警訊及偵查中坦承不
    諱，核與被害人乙○○於警訊及本院訊問時指述情節相符，並有被害人領回上開
    二萬五千元出具之認領保管單一紙附卷足佐；次查被害人乙○○已近八十六歲高
    齡，手腳已不靈活，行動已不便 (其於八十九年九月六日到庭時坐輪椅)，被告
    將其兩手抓往後面，將其壓倒地上之手法，已足使此年紀之老人不能抗拒，而任
    其取走身上財物甚明。雖被告於本院辯稱乙○○已將錢拿在手上云云，核與其於
    警訊、偵查中所供及被害人乙○○所供均有不符，自難採信；其另於本院辯稱被
    害人去開廁所之門或辯稱被害人摸伊，伊才搶他之錢云云，業為被害人所否認，
    復無其他證據足以證明，況其所辯亦非得以作為強取他人錢財之藉口；其於本院
    訊問時又稱未離開現場，無要搶走之意云云，惟被告係在案發後經過約三小時，
    在蘇澳鎮○○路七十號前，始為警在其身上查獲連同上開二萬五千元在內共三萬
    六千元一節，業據警員江金福到庭結證屬實，被告上開辯詞，顯無足採信。本件
    事證明確，犯行堪以認定。
二、核被告所為，係犯懲治盜匪條例第五條第一項第一款之罪。公訴人認係犯刑法第
    三百二十八條第一項之強盜罪，尚有未洽，起訴法條應予變更。爰審酌被告係初
    犯及其利用老人容易下手之機會犯案，所得財物非鉅，犯後坦承部分事實，然並
    無悔意等一切情狀，量處如主文所示之刑。
據上論斷，應依刑事訴訟法第二百九十九條第一項前段、第三百條，懲治盜匪條例第
五條第一項第一款，判決如主文。
本案經檢察官林吉泉到庭執行職務。
中    華    民    國      八十九      年      九      月    二十        日
                                      臺灣宜蘭地方法院刑事庭
                                          法  官  林  美  治
右正本證明與原本無異
如不服本判決應於送達後十日內向本院提出上訴狀（應附繕本）
                                          書記官  賴  宜  君
中    華    民    國      八十九      年      九      月二十一      日
附錄法條：
懲治盜匪條例第五條第一項第一款
有左列行為之一者，處無期徒刑或七年以上有期徒刑：
一、意圖為自己或第三人不法所有，以強暴、脅迫、藥劑、催眠術或他法，致使不能
    抗拒，而取他人之物或使其交付者。


司法院資訊處製作；財團法人民間司法改革基金會備份。
